臺灣板橋地方法院刑事判決　　　　　　　 94年度易字第847號
公　訴　人　臺灣板橋地方法院檢察署檢察官
被　　　告　乙○○
　　　　　　丙○○
上列被告等因恐嚇取財等案件，經檢察官提起公訴（94年度偵字
第8709號），被告二人均於準備程序中就被訴事實為有罪之陳述
，經告知簡式審判程序之旨，並聽取當事人之意見後，本院合議
庭裁定由受命法官獨任進行簡式審判程序，並判決如下：
    主      文
乙○○共同連續攜帶兇器竊盜，累犯，處有期徒刑壹年拾月，扣
案如附表一所示之物均沒收。
丙○○共同連續攜帶兇器竊盜，處有期徒刑壹年，緩刑肆年。扣
案如附表一所示之物均沒收。
    事實及理由
一、本件犯罪事實及證據，均引用如附件檢察官起訴書之記載，
    並更正及補充如下：
  (一)起訴書附表編號2 之失竊地點更正為「新竹縣竹東鎮○○路
    ○ 段100 號前（起訴書誤載為新竹縣新埔鎮○○路100 號前
    ）。
  (二)起訴書附表編號7 之失竊地號更正為「26號」（起訴書誤載
    為263 號）。
  (三)起訴書附表編號8 之被害人遭勒贖之電話更正為「00000000
    」（起訴書誤載為0000000000）。
  (四)起訴書附表編號17之所有人（筆錄受詢問人）更正為「國新
    鋁門窗行（李佐揪）」（起訴書誤載為李佐揪）。
  (五)起訴書附表編號24之所有人（筆錄受詢人）更正為「奇巧玻
    璃行（蘇忠信）」（起訴書誤載為蘇忠信）。
  (六)起訴書附表編號30之被竊車號更正為「DG-6146 」（起訴書
    誤載為DG-6141）、 被害人遭勒贖之電話更正為「00000000
    00」（起訴書誤載為0000000000）。
  (七)起訴書附表編號32之被竊車號更正為「4900-DK 」（起訴書
    誤載為4351-FE）。
  (八)起訴書附表編號33之被竊車號更正為「4351-FE 」（起訴書
    誤載為4900-DK）。
  (九)起訴書附表編號35之所有人（筆錄受詢人）更正為「大安白
    鐵工程有限公司（洪清忠）」（起訴書誤載為洪清忠）。
  (十)起訴書附表編號38之被害人遭勒贖之電話刪除「0000000000
    」之記載，勒贖金額更正為「15,000元」（起訴書誤載為
    5,000 元）。
  (十一)為警當場扣得之贓款新臺幣（下同）12,000元已發還被害人
    甲○○。
  (十二)證據補充：臺北縣政府警察局車輛（尋獲）電腦輸入單1 紙
    外。
二、查被告乙○○持以竊車所用之六角扳手4 支，均係金屬材質
    ，甚為堅硬銳利，且依被告乙○○供稱該扳手業經其加以磨
    扁等語，足見該4 支扳手在客觀上顯係足以對人之生命、身
    體、安全構成威脅之兇器無誤。核被告乙○○、丙○○所為
    ，係犯刑法第321 條第1 項第3 款之攜帶兇器竊盜罪、刑法
    第346 條第1 項之恐嚇取財既遂罪、刑法第346 條第3 項、
    第1 項之恐嚇取財未遂罪（即附件起訴書附表編號2 、13、
    28 、38 部分）。被告乙○○、丙○○二人自94年3 月間某
    日起至94年5 月17日止期間之所為犯行，有犯意聯絡及行為
    分擔，均為共同正犯。又被告二人先後多次攜帶兇器竊盜、
    恐嚇取財既未遂之行為，時間均緊接，方法亦相同，所犯各
    係犯罪構成要件相同之罪名，顯係基於概括犯意反覆為之，
    均為連續犯，應依刑法第56條規定，各以攜帶兇器竊盜罪及
    情節較重之恐嚇取財既遂罪之一罪論，並分別加重其刑。再
    被告乙○○前因偽造文書案件，經臺灣臺北地方法院以90年
    度簡字第383 號判決判處有期徒刑3 月確定，於90年5 月9
    日易科罰金執行完畢，有臺灣高等法院被告前案紀錄表在卷
    可佐，其於上開有期徒刑執行完畢後5 年內，再犯本件有期
    徒刑以上之罪，為累犯，應依刑法第47條規定，遞加重其刑
    。又被告二人所犯上開二罪間，有方法、目的之牽連關係，
    為牽連犯，應依刑法第55條規定，從一重之攜帶兇器竊盜罪
    處斷。爰審酌被告二人不思以正當方式取得財物，觀念偏差
    ，有待矯治，兼衡及其智識、品行、所生危害、參與情節及
    犯後均坦承犯行之態度等一切情狀，分別量處如主文所示之
    刑，以示懲儆。又被告丙○○前未曾受有期徒刑以上刑之宣
    告，有臺灣高等法院被告前案紀錄表在卷可佐，其因一時失
    慮致罹刑典，事後已坦承犯行，深具悔意，且其僅係依被告
    乙○○之指示，駕車搭載被告乙○○前往竊車，參與情節較
    為輕微，又尚有幼子待扶養，有戶口名簿在卷可佐，是被告
    丙○○經此偵審程序及刑之宣告等教訓後，應知警惕而無再
    犯之虞，本院認所宣告之刑以暫不執行為適當，爰依刑法第
    74 條 第1 款規定，併予宣告緩刑4 年，以啟自新。
三、扣案如附表一編號1 至8 、10至12所示之物，係被告乙○○
    所有，附表一編號9 所示之物係被告丙○○所有，而均供本
    件犯罪所用之物，業據其二人供明在卷，應依刑法第38條第
    1 項第2 款規定，宣告沒收。至如附表二所示之物，或係被
    害人所有之物、或係被告乙○○竊得之贓物、或係被告乙○○日常所用之物，均無宣告沒收之必要，附此敘明。
四、依刑事訴訟法第273 條之1 第1 項、299 條第1 項前段、第
    310 條之2 、第454 條第1 項、第2 項，刑法第28條、第56
    條、第321 條第1 項第3 款、第346 條第1 項、第55條、第
    47條、第38條第1 項第2 款，罰金罰鍰提高標準條例第2 條
    ，判決如主文。
五、如不服本判決，得自收受送達之日起10日內向本院提出上訴
    狀（須附繕本）。
本案經檢察官魏正杰到庭執行職務。
中　　華　　民　　國　　94　　年　　8 　　月　　17　　日
                  刑事第四庭    法　官  鄧雅心
以上正本證明與原本無異
如不服本判決應於送達後10日內向本院提出上訴狀
                                書記官　黃美雲
中　　華　　民　　國　　94　　年　　8 　　月　　17　　日
附錄本案論罪科刑法條
中華民國刑法第321條
犯竊盜罪而有左列情形之一者，處六月以上、五年以下有期徒刑：
一  於夜間侵入住宅或有人居住之建築物、船艦或隱匿其內而犯
    之者。
二  毀越門扇、牆垣或其他安全設備而犯之者。
三  攜帶兇器而犯之者。
四  結夥三人以上而犯之者。
五  乘火災、水災或其他災害之際而犯之者。
六  在車站或埠頭而犯之者。
前項之未遂犯罰之。
中華民國刑法第346條
意圖為自己或第三人不法之所有，以恐嚇使人將本人或第三人之
物交付者，處六月以上五年以下有期徒刑，得併科一千元以下罰
金。
以前項方法得財產上不法之利益，或使第三得之者，亦同。
前二項之未遂犯罰之。
附表一（扣案物品）：
┌──┬──────────────────────────┬───┐
│編號│物  品                                              │數量  │
├──┼──────────────────────────┼───┤
│ 1. │MOTOROLA行動電話                                    │1 支  │
│    │（含SIM 卡：0000000000、序號：000000000000000）     │      │
├──┼──────────────────────────┼───┤
│ 2. │NOKIA 行動電話                                      │1 支  │
│    │（含SIM 卡：0000000000、序號：000000000000000）     │      │
├──┼──────────────────────────┼───┤
│ 3. │林明淳名義之中國信託商業銀行金融卡及存摺            │各1 張│
│    │（帳號：000000000000）                              │（本）│
├──┼──────────────────────────┼───┤
│ 4. │上開金融卡領款之交易明細表（附於94年度偵字第8709號偵│2 張  │
│    │查卷第48頁，下稱偵卷(一)）                            │      │
├──┼──────────────────────────┼───┤
│ 5. │六角扳手（即扣押物品清單所載竊盜車輛使用工具）      │4 支  │
├──┼──────────────────────────┼───┤
│ 6. │無線電                                              │2 支  │
├──┼──────────────────────────┼───┤
│ 7. │無線電充電器                                        │1 個  │
├──┼──────────────────────────┼───┤
│ 8. │行動電話SIM卡                                       │8 張  │
├──┼──────────────────────────┼───┤
│ 9. │帳冊                                                │2 本  │
├──┼──────────────────────────┼───┤
│ 10.│陳克輝名義之彰化商業銀行帳戶存摺                    │1 本  │
│    │（帳號：00000000000-000）                           │      │
├──┼──────────────────────────┼───┤
│ 11.│鴨舌帽                                              │3 頂  │
├──┼──────────────────────────┼───┤
│ 12.│手套                                                │1 副  │
└──┴──────────────────────────┴───┘
附表二（扣案物品不沒收部分）：
┌──┬────────────────┬────┬────────┐
│編號│物  品                          │數量    │備  註          │
├──┼────────────────┼────┼────────┤
│ 1. │甲○○所寫字條                  │1 張    │甲○○所有      │
│    │（附於偵卷(一)第47頁）            │        │                │
├──┼────────────────┼────┼────────┤
│ 2. │甲○○匯入上開林明淳帳戶之款項  │12,000元│同上，已發還    │
├──┼────────────────┼────┼────────┤
│ 3. │乙○○所穿之拖鞋及上衣          │各1 件  │日常生活所用    │
├──┼────────────────┼────┼────────┤
│ 4. │NOKIA 行動電話（含SIM 卡：0925  │1 支    │乙○○所有，係供│
│    │016748、序號：000000000000000） │        │日常生活所用    │
├──┼────────────────┼────┼────────┤
│ 5. │高速公路回速票                  │196 張  │乙○○竊得之贓物│
├──┼────────────────┼────┼────────┤
│ 6. │電鑽                            │6 台    │同  上          │
├──┼────────────────┼────┼────────┤
│ 7. │砂輪機                          │2 台    │同  上          │
└──┴────────────────┴────┴────────┘
附件（起訴書）：
